【裁判字號】    97,訴,429
【裁判日期】    970417
【裁判案由】    違反麻醉藥品管理條例
【裁判全文】
臺灣臺北地方法院刑事判決               97年度訴字第429號
公  訴  人  臺灣臺北地方法院檢察署檢察官
被      告  甲○○
選任辯護人  黃軍達律師
上列被告因違反毒品危害防制條例案件，經檢察官追加起訴（97
年度毒偵字第300 號），經合議庭裁定改依簡式程序審理，本院
判決如下：
    主  文
甲○○施用第一級毒品，處有期徒刑陸月，如易科罰金，以新臺
幣壹仟元折算壹日。
    事  實
一、甲○○前曾於民國96年間因施用毒品案件，經本院於96年4
    月25日以96年度毒聲字第284 號裁定送觀察、勒戒後，因認
    無繼續施用毒品之傾向，於96年7 月28日出所，並經臺灣臺
    北地方法院檢察署檢察官於96年8 月17日以96年度毒偵字第
    1124號為不起訴處分確定。詎甲○○猶未戒除毒癮，復於前
    揭觀察勒戒執行完畢5 年內，基於施用第一級毒品古柯鹼之
    犯意，於96年11月14日某時，在臺北市○○○路○ 段243 巷
    42 號7樓處所，施用第一級毒品古柯鹼1 次。嗣於96年11月
    14 日22時 許，在上址為警查獲，而查知上情。
二、案經內政部警政署刑事警察局報請臺灣臺北地方法院檢察署
    檢察官偵查起訴。
    理  由
一、按刑事訴訟法第273 條之1 規定除被告所犯為死刑、無期徒
    刑、最輕本刑為3 年以上有期徒刑之罪、或高等法院管轄第
    一審案件者外，於審判期日前之程序進行中，被告先就被訴
    事實為有罪之陳述時，審判長得告知被告簡式審判程序之旨
    ，並聽取當事人、代理人、辯護人及輔佐人之意見後，裁定
    進行簡式審判程序。經查，本件被告甲○○被訴違反毒品危
    害防制條例乙案，非前開不得進行簡式審判程序之案件，經
    被告於本院行準備程序時就訴事實為有罪之陳述，且經法官
    告知被告簡式審判程序之旨，聽取被告、辯護人及檢察官之
    意見後，爰依上開刑事訴訟法第273 條之1 之規定，裁定改
    依簡式審判程序審判之，合先敘明。
二、上揭犯罪事實，業據被告於本院行準備程序時坦承不諱（見
    本院97年4 月3 日準備程序筆錄），且被告為警查獲時所採
    尿液經送檢驗結果，呈古柯鹼陽性反應，有法務部調查局鑑
    定書1 份在卷可稽，足徵其前開施用毒品自白，與事實相符
    合，堪予採信。至辯護人辯稱：本案是否有供出上手，而可
    減刑等語，惟按毒品危害防制條例第17條規定：「犯同條例
    第10條之罪，供出毒品來源因而破獲者，得減輕其刑。」，
    其立法意旨本在鼓勵具體供出其上游販毒者，俾資追查該毒
    梟前手及其上游毒品，以杜絕毒品之蔓延與氾濫為目的，倘
    未因其自白進而查獲毒梟前手或其上游毒品者，自無該條規
    定之適用（最高法院92年度臺上字第2897號判決意旨參照）
    。而被告於警詢及偵查之初均否認有施用古柯鹼之犯行，且
    本案警員係向法院聲請核發搜索票後對證人蕭淑慎住處進行
    搜，有本案搜索扣押筆錄在卷可稽，及依證人蕭淑慎於警詢
    中陳述內容等情，可推知警員已知悉被告毒品來源，並認涉
    及犯罪，尚難認被告就本案有供出毒品來源並因而破獲之情
    ，是辯護人此部分所辯，尚不可採。又按施用毒品案件而曾
    觀察、勒戒或強制戒治執行完畢釋放後，5 年以內再犯毒品
    危害防制條例第10條之施用毒品罪行者，即應依法追訴進入
    刑事訴訟程序審理，此觀毒品危害防制條例第23條第2 項規
    定甚明。經查被告前有如事實欄所述之施用毒品犯行，有臺
    灣高等法院被告前案紀錄表在卷可憑，是被告係於曾受觀察
    勒戒執行完畢釋放後，5 年內再犯毒品危害防制條例第10條
    之罪，自應依法論科。綜上所述，本件事證明確，被告犯行
    洵堪認定。
三、按古柯鹼係毒品危害防制條例第2 條第2 項第1 款所規範之
    第一級毒品，被告予以施用，是核被告所為係犯同條例第10
    條第1 項之施用第一級毒品罪。其施用第一級毒品古柯鹼前
    持有第一級毒品之低度行為，為施用之高度行為所吸收，不
    另論罪。爰審酌被告前有毒品前科，竟仍不知改悔，陷於毒
    癮而難以自拔，危害國民健康，及其犯罪之動機、手段、於
    本件犯罪後尚能坦承犯行，態度良好等情，量處如主文所示
    之刑，並諭知易科罰金之折算標準。
據上論斷，應依刑事訴訟法第273條之1、第299條第1項前段，毒
品危害防制條例第10條第1 項，刑法第11條、第41條第1 項前段
，判決如主文。
本案經檢察官葉雅婷到庭執行職務。
中    華    民    國    97    年    4     月    17    日
                           臺灣臺北地方法院刑事第二庭
                                  法  官  賴淑美
上正本證明與原本無異。
如不服本判決，應於判決送達後10日內，向本院提出上訴狀。
                                  書記官  許翠燕
中    華    民    國    97    年    4     月    17    日
附錄本件判決論罪科刑法條全文：
毒品危害防制條例第10條
施用第一級毒品者，處六月以上五年以下有期徒刑。
施用第二級毒品者，處三年以下有期徒刑。


司法院資訊處製作；財團法人民間司法改革基金會備份。
